【裁判字號】    97,審抗,152
【裁判日期】    971126
【裁判案由】    本票裁定
【裁判全文】
臺灣臺北地方法院民事裁定             97年度審抗字第152號
抗  告  人  乙○○
                        樓
相  對  人  台灣歐利克股份有限公司
法定代理人  甲○○○
上列當事人間請求本票裁定事件，抗告人對於民國97年10月30日
本院所為97年度票字第36500號之裁定提起抗告，本院裁定如下
：
    主  文
抗告駁回。
抗告程序費用新台幣壹仟元由抗告人負擔。
    理  由
一、本件抗告意旨略以：抗告人為保證案外人王志遠向任昱車行
    購買MAZDA汽車而簽發系爭本票，嗣為相對人所持有，王志
    遠自民國96年2月25日起均按期給付分期款予相對人，係自
    97年7月起始無故不為給付，雖經抗告人及相對人多次向王
    志遠催討均未獲置理，但相對人亦應扣除王志遠已按期繳納
    獲償之部分，不應向抗告人請求給付新台幣（下同）
    600,000元云云。
二、相對人主張：其執有抗告人於96年1月25日共同簽發之本票1
    紙，金額600,000元，付款地在相對人公司事務所，利息按
    年息20%計算，免除作成拒絕證書，到期日未載，詎經相對
    人於97年7月29日經提示未獲付款，為此聲請原法院裁定准
    予強制執行。
三、按執票人向本票發票人行使追索權時，得聲請法院裁定後強
    制執行，票據法第123條定有明文。本票執票人，依前開規
    定，聲請法院裁定許可對發票人強制執行，性質上係屬非訟
    事件，此項聲請之裁定及抗告法院之裁定，僅依非訟事件程
    序以審查強制執行許可與否，並無確定實體上法律關係存否
    之效力，如發票人就票據債務之存否有爭執時，應由發票人
    另提起確認之訴，以資解決，此有最高法院57年台抗字第76
    號判例之意旨可資參照。經查，本件抗告人主張抗告人為保
    證案外人王志遠購車而簽發系爭本票，王志遠於97年7月前
    有給付之數額應予扣除而不得請求等情，僅關乎債權有無存
    在或債權額多寡之認定，屬實體法上之爭執，依上開說明，
    並不屬非訟程序所得審究者，且抗告人亦對系爭本票之簽發
    無爭執，則原審就系爭本票所為准予強制執行之裁定，於法
    並無不合，至於本件抗告人抗告意旨所爭執之前開實體爭執
    之事項，應另行提起訴訟，以資解決。從而，本件抗告，委
    無理由，應予駁回。
四、據上論結，本件抗告為無理由，爰依非訟事件法第21條第2
    項、第24條第1項、第46條，民事訴訟法第495條之1第1項、
    第449條第1項、第78條，裁定如主文。
中    華    民    國    97    年    11    月    26    日
                  民事第六庭審判長法  官  劉坤典
                                  法  官  林秀圓
                                  法  官  林麗真
以上正本係照原本作成
本件不得再抗告。
中    華    民    國    97    年    11    月    27    日
                                  書記官  李承翰


司法院資訊處製作；財團法人民間司法改革基金會備份。
